臺灣臺中地方法院刑事判決
110年度易字第175號
公  訴  人  臺灣臺中地方檢察署檢察官
被      告  李俊達



上列被告因恐嚇取財等案件，經檢察官提起公訴（109年度偵字
第32067號），本院判決如下：
    主    文
李俊達犯竊盜罪，累犯，處有期徒刑捌月；未扣案之犯罪所得iP
hone8 Plus手機壹支沒收，於全部或一部不能沒收或不宜執行沒
收時，追徵其價額。又犯恐嚇取財未遂罪，累犯，處有期徒刑柒
月。應執行有期徒刑壹年。
其餘被訴部分無罪。
    犯罪事實
一、李俊達於民國109年9月1日下午1時17分許，行經臺中市○○區
    ○○路0號即中部科學園區管理局後方之「停九停車場」機車
    停車區，見鄭錦永所有之車牌號碼000-0000號普通重型機車
    停放在該處，且鑰匙插在機車鑰匙孔，竟意圖為自己不法之
    所有，基於竊盜之犯意，以該支鑰匙啟動機車引擎電門，竊
    取該機車〈含置物箱內iPhone8 Plus手機1支〔價值新臺幣（
    下同）1萬5000元〕〉後駛離現場，其後於同日下午2時47分許
    ，將該機車棄置在臺中市○○區○○○街000號對面之人行道上。
二、李俊達竊得上開iPhone8 Plus手機1支後，因而得知鄭錦永
    持用之行動電話門號0905******號（實際號碼詳卷，下稱鄭
    錦永行動電話），另意圖為自己不法之所有，基於恐嚇取財
    之犯意，於109年9月3日下午2時24分許，在臺中市○○區○○街
    00號之「全家便利商店福美門市」，以公共電話門號000000
    00號撥打鄭錦永行動電話，向鄭錦永恫稱：「你的東西要不
    要拿回去？前往隨便一間統一超商ATM，再告訴你匯款銀行
    帳號，匯款1萬5000元，才會還你機車及手機，晚上7點，在
    統一超商ATM前等電話」等語，而著手以上開欲加害鄭錦永
    財產權利之言詞，使鄭錦永擔心若未依李俊達指示支付款項
    將無法取回上開普通重型機車及iPhone8 Plus手機1支而心
    生畏懼，惟因鄭錦永前往警局報案，未給付款項而未遂。嗣
    因鄭錦永報警處理，由警調閱鄭錦永行動電話之通聯紀錄及
    監視器錄影畫面，於109年9月3日下午6時30分許，在臺中市
    西屯區大容東街與大墩二十街口附近，尋獲車牌號碼000-00
    00號普通重型機（已發還鄭錦永），復於109年9月10日下午
    5時15分許，持本院核發之搜索票，至臺中市○○區○○路0段00
    0號509室執行搜索，扣得李俊達所有如附表所示之物，並將
    尋獲前揭機車現場所遺留之安全帽內襯採得DNA之棉棒後送
    驗，檢出DNA-STR型別與李俊達相符，而查獲上情。
三、案經內政部警政署保安警察第二總隊第三大隊第二中隊報告
    臺灣臺中地方檢察署檢察官偵查起訴。
    理    由
壹、有罪部分：
一、證據能力：   
　　本判決以下引用被告李俊達以外之人於審判外之陳述，檢察
    官、被告均不爭執其證據能力，且迄至言詞辯論終結前亦未
    聲明異議，本院審酌上開陳述作成之情況並無違法不當之情
    形或證明力明顯過低之瑕疵，爰依刑事訴訟法第159條之5第
    1項及第2項規定，認均得為證據。再本判決以下引用之非供
    述證據，檢察官、被告均未表示排除前開證據之證據能力，
    本院審酌前開非供述證據並無證據證明係公務員違背法定程
    序所取得，亦無顯有不可信之情況與不得作為證據之情形，
    爰依刑事訴訟法第158條之4規定反面解釋、第159條之4規定
    ，認均得為證據。
二、認定犯罪所憑之證據及理由：
    訊據被告矢口否認有何竊盜、恐嚇取財犯行，辯稱：我於10
    9年9月1日下午是搭公車前往「停九停車場」，於同日下午1
    時10分許請朋友載我離開去逢甲，我沒有竊取車牌號碼000-
    0000號普通重型機車及其置物箱內之iPhone8 Plus手機；我
    忘記我於109年9月3日下午2時24分許，是否有前往「全家便
    利商店福美門市」，但是我沒有以公共電話向告訴人恐嚇取
    財；卷內監視器拍到騎乘機車的人均不是我云云。經查：
㈠、被害人鄭錦永所有之車牌號碼000-0000號普通重型機車（含
    置物箱內之iPhone8 Plus手機1支），於109年9月1日上午8
    時5分許，停放在「停九停車場」內，於同日晚上8時5分許
    發現遭竊等情，已經證人即被害人鄭錦永於警詢時指證述明
    確（見偵卷第69至71頁），復有車號查詢車籍資訊系統（見
    偵卷第203頁）、臺中市政府警察局車輛尋獲電腦輸入單（
    見偵卷第241頁）在卷可稽，上開事實，首堪認定。
㈡、被害人鄭錦永所有上開普通重型機車及iPhone8 Plus手機1支
    係遭被告所竊取乙節，有下列客觀證據可資佐證：
１、警方於接獲證人即被害人鄭錦永於109年9月1日報案後，隨即
    調閱「停九停車場」現場周遭監視器錄影畫面進行過濾清查
    ，發現竊嫌於該日下午1時2分許在「停九停車場」內徘徊，
    於同日下午1時17分許，騎乘被害人鄭錦永所有上開機車離
    開「停九停車場」。再經警調閱周遭路口監視器錄影畫面，
    發現竊嫌駕駛上開普通重型機車離開「停九停車場」後，沿
    臺中市西屯區科雅路往大雅區方向行駛，其後於同日下午2
    時47分許，騎乘上開普通重型機車行經臺中市西屯區何厝街
    往四川路方向，於同日下午2時57分許，騎乘上開普通重型
    機車行經臺中市西屯區大容東街往大墩二十街方向等情，有
    員警偵查報告（見偵卷第39至45頁）、監視器翻拍照片（見
    偵卷第95至103頁、第107至113頁、第117至119頁）、被告
    犯案前監視器畫面路徑圖（見偵卷第93頁）、被告犯案後逃
    逸路線圖（見偵卷第105頁）、被告逃逸過程動態說明表（
    見偵卷第167至179頁）附卷可佐。
２、上開遭竊之普通重型機車嗣於109年9月3日下午6時30分許，
    在臺中市西屯區大容東街與大墩二十街口附近為警所尋獲，
    有臺中市政府警察局車輛尋獲電腦輸入單（見偵卷第241頁
    ）在卷可考。經警在上開普通重型機車棄置位置旁約4公尺
    處人行道榕樹下，發現被害人鄭錦永原放置於該機車內之安
    全帽，觀諸該安全帽乃銀色半罩、後方有1扣環、前方有透
    明塑膠面罩之外觀特徵，核與前揭路口監視器錄影畫面顯示
    竊嫌騎乘車牌號碼000-0000號普通重型機車時所戴之安全帽
    顏色、款式均相同，有刑案現場照片（見偵卷第143頁）、
    監視器翻拍照片（見偵卷第117頁）在卷可佐。再經警就該
    安全帽內襯採得DNA之棉棒送請鑑驗結果，認與被告之DNA-S
    TR型別相符各情，有員警偵查報告（見偵卷第39至45頁）、
    内政部警政署保安警察第二總隊第三大隊第二中隊109年11
    月2日函（見偵卷第213頁）、臺中市政府警察局109年10月1
    9日鑑定書（見偵卷第215至216頁）、保二總隊第三大隊第
    二中隊中科小隊刑案現場勘察報告暨現場照片（見偵卷第21
    7至237頁）在卷可憑。
３、此外，經警調閱竊嫌棄車後周遭之路口監視器錄影畫面，查
    悉竊嫌犯後徒步行經臺中市○○區○○○○○○○街○○○○街○○○○道0段
    000號、臺灣大道2段909號、臺灣大道3段2號、四川一街26
    號、四川路17號、四川東街、青海路1段151號、青海路1段1
    86號，最後進入青海路1段174號之住宅大樓，再經調閱該住
    宅大樓內之監視器錄影畫面，得知竊嫌係進入該住宅大樓5
    樓之509室，有監視器翻拍照片（見偵卷第121頁）、機車棄
    置地點及逃逸路線（偵卷P115）、被告逃逸過程動態說明表
    （見偵卷第167至179頁）。經警於109年9月10日下午5時15
    分許，持本院核發之搜索票，至上址509室執行搜索，扣得
    被告所有如附表所示之物等節，有本院109年度聲搜字第139
    4號搜索票（見偵卷第83頁）、保二總隊第三大隊第二中隊
    搜索、扣押筆錄、扣押物品清單（見偵卷第85至91頁）、扣
    案物品照片（見偵卷第135至137頁、第281至285頁）附卷可
    考，且據上址509室之居住人即證人呂楨妤於警詢時表示：
    該住處是我所承租，但扣案物品均是被告所有，我與被告是
    朋友關係等語（見偵卷第77至79頁），而被告於本院審理時
    亦不否認扣案物品係其所有之事實（見本院卷第102頁）。
    審諸上開扣案物品照片，可知扣案如附表編號三所示之灰藍
    橫條上衣乃領口為深藍色、衣服為深藍色與灰色橫條相間PO
    LO 衫之外觀特徵，核與前開監視器錄影畫面中竊嫌騎乘被
    害人鄭錦永遭竊之機車時所穿著之上衣相符（見偵卷第111
    頁、第139頁），而扣案如附表編號二所示之白橘直條上衣
    乃領口為橘色、衣服為橘色與白色直條相間POLO 衫之外觀
    特徵，扣案如附表編號一所示之紅黑背包乃背包正面及上緣
    均為紅色、側邊及下緣均為黑色之外觀特徵，俱與前開監視
    器錄影畫面中竊嫌棄車前往青海路1段174號住宅大樓沿途所
    穿著之上衣及攜帶之背包相同（見偵卷第111頁、第139頁）
    。
４、再者，被告因另案通緝，經警於109年9月9日下午5時10分許
    ，在臺中市○○區○○路0段000號前逮捕歸案，有被告於109年9
    月9日警詢筆錄可參（見偵卷第49頁），而被告當時所穿著
    之鞋子乃黑色、後跟鞋套為橘色直條紋之外觀特徵，核與前
    開監視器錄影畫面中竊嫌騎乘被害人鄭錦永遭竊之機車時所
    穿著之鞋子相符，有現場刑案照片（見偵卷第143頁、第225
    頁）、監視器翻拍照片（見偵卷第111頁）在卷可參。
５、綜核以上各項客觀事證，可知竊嫌行竊時所穿戴之衣服、背
    包，俱與被告遭扣案之衣物外觀特徵相符，且竊嫌行竊時所
    穿之鞋子，亦與被告另案遭逮捕時所穿之鞋子外觀特徵相同
    ，尤其竊嫌行竊時所戴之安全帽，經採集安全帽內襯DNA之
    棉棒送驗，結果檢出與被告DNA-STR型別相符，堪認被害人
    鄭錦永所有之上開機車及iPhone8 Plus手機1支，確係遭被
    告於上開時、地所竊取，至為明確。
㈢、上開普通重型機車遭被告竊取後，被害人鄭錦永於109年9月3
    日下午2時24分許，接獲一位男性以不明電話號碼撥打至被
    害人鄭錦永行動電話，該名男子於電話中以臺語表示：「你
    的東西要不要拿回去？前往隨便一間統一超商ATM，再告訴
    你匯款銀行帳號，匯款1萬5000元，才會還你機車及手機，
    晚上7點，在統一超商ATM前等電話」等語等情，業經證人即
    被害人鄭錦永於警詢時指證述明確（見偵卷第73至76頁），
    並有通聯調閱紀錄查詢單（見偵卷第181至197頁）存卷可佐
    ，上開事實，亦堪認定。
㈣、上開恐嚇取財電話係被告所為乙情，有下列客觀證據可資佐
    證：
１、被害人鄭錦永接獲上開恐嚇取財電話後，旋即於同日報案，
    經警方調閱鄭錦永行動電話之通聯紀錄，查知該通電話之發
    話來源係市內電話00000000號，申登人為「全家便利商店福
    美門市」（為公共電話），有通聯調閱紀錄查詢單（見偵卷
    第181至197頁）附卷可考。再經警調閱該門市及附近路口於
    案發時之監視錄影畫面進行過濾清查，發現一名男子於109
    年9月3日下午2時14分許，至該門市結帳櫃檯前，於同日下
    午2時15分許走至該門市外之公共電話前，持續待至同日下
    午2時32分許，於同日下午2時35分許徒步離開該門市各情，
    有員警偵查報告（見偵卷第39至45頁）、監視器翻拍照片（
    見偵卷第149至165頁）、被告撥打恐嚇電話路線圖（見偵卷
    第147頁）在卷可參，足認該名男子即本案向被害人鄭錦永
    恐嚇取財之人。
２、又被告於109年9月9日下午5時10分許，在臺中市○○區○○路0段
    000號前為警逮捕時，其所攜帶之上衣（未扣案）乃領口為
    深藍色、衣服上段為灰色與白色橫條相間、中段為橘色與白
    色橫條相間、下段為深藍色與白色橫條相間POLO 衫之外觀
    特徵，核與前開監視器錄影畫面中嫌犯前往「全家便利商店
    福美門市」時所穿著之上衣相符，有現場刑案照片（見偵卷
    第127至129頁）、監視器翻拍照片（見偵卷第151頁、第161
    頁）在卷為證。
３、參以被害人鄭錦永所有之上開機車及iPhone8 Plus手機1支確
    實為被告所竊，已如前述，再綜核上開１、２所示之客觀證據
    ，顯示至「全家便利商店福美門市」公共電話撥打電話向被
    害人鄭錦永恐嚇取財之人當時所穿著之上衣，與被告另案遭
    逮捕時身上所攜帶之衣服相同，足認上開恐嚇取財電話係被
    告所為，灼然甚明。
㈤、被告無視上開監視器錄影畫面、扣案衣物、DNA鑑定結果所呈
    現之客觀狀況，猶以前詞否認犯罪，所辯要難採取。
㈥、綜上所述，本案事證明確，被告竊盜、恐嚇取財未遂犯行均
    堪認定，應依法論科。
三、論罪科刑：
㈠、核被告就犯罪事實一所為，係犯刑法320 條第1 項之竊盜罪
    ，就犯罪事實二所為，係犯刑法第346 條第3 項、第1 項之
    恐嚇取財未遂罪。被告所犯上開二罪，犯意各別，行為互殊
    ，應分論併罰。
㈡、被告前因竊盜案件，經本院以100年度訴字第1908號判決分別
    判處有期徒刑3月、3月確定，又因竊盜案件，經臺灣嘉義地
    方法院以101年度易字第742號判決判處有期徒刑8月確定，
    上開案件經臺灣嘉義地方法院以103年度聲字第1138號裁定
    應執行有期徒刑1年確定，經入監服刑，於107年6月21日執
    行完畢等情，有臺灣高等法院被告前案紀錄表在卷可憑，被
    告於受上開有期徒刑之執行完畢，5年以內故意再犯本案有
    期徒刑以上之各罪，均為累犯，而依被告之本案犯罪情節觀
    之，並無司法院大法官釋字第775號解釋所指應量處最低法
    定刑且無法適用刑法第59條規定減輕之情形，爰各依刑法第
    47條第1項之規定，就有期徒刑、罰金部分加重其最低度刑
    （最高法院109年度台上字第2886號判決意旨參照）。
㈢、被告就犯罪事實二所為，雖已著手恐嚇取財行為之實行，惟
    因被害人鄭錦永未給付款項，其犯罪尚屬未遂，爰依刑法第
    25條第2 項之規定，按既遂犯之刑減輕之，並依法先加後減
    。
㈣、爰審酌被告前有偽造有價證券、竊盜、詐欺、侵占等前科紀
    錄，有上開前案紀錄表可佐，素行不佳，猶不思以正當工作
    獲取生活所需，竟竊取被害人鄭錦永所有之普通重型機車及
    iPhone8 Plus手機1支，復對被害人鄭錦永恐嚇取財1萬5000
    元，幸被害人鄭錦永並未付款，被告上開行為造成被害人鄭
    錦永恐慌及困擾，更嚴重危害社會治安，不應輕縱；且被告
    犯後飾詞狡辯，未見悔意，亦未能賠償被害人鄭錦永所受之
    損害，態度難謂良好；兼衡被告於本院審理時自述高中肄業
    之教育程度、從事印刷及粗工、經濟狀況普通之生活狀況等
    一切情狀，暨參酌檢察官、被告對於科刑範圍之辯論後，分
    別量處如主文所示之刑。又被告所涉上開各犯行係經宣告不
    得易科罰金之多數有期徒刑，故應定其應執行之刑；而本院
    審酌被告所犯上開各罪為竊盜、恐嚇取財之財產犯罪類型，
    該犯罪所侵害法益相似，被害人相同，犯罪時間亦相近等情
    ，以判斷其所受責任非難重複之程度，再斟酌其犯數罪所反
    應人格特性，暨權衡各罪之法律目的、相關刑事政策及檢察
    官、被告對於科刑之意見，而為整體評價後，定其應執行之
    刑如主文所示。
四、沒收： 　　
㈠、未扣案之iPhone8 Plus手機1支，為被告之犯罪所得，應依刑
    法第38條之1第1項前段、第3項之規定宣告沒收，於全部或
    一部不能沒收時追徵其價額。
㈡、被告所竊取之車牌號碼000-0000號普通重型機車1部，已發還
    被害人鄭錦永，有贓物認領保管單附卷可參（見本院卷第59
    頁），依刑法第38條之1第5項之規定，不予宣告沒收。
㈢、如附表所示之物，雖係被告所有，然僅為其為本案犯行時所
    穿戴之衣物、背包，外觀上並無特別為掩飾身分所用，難謂
    與被告所為本案犯行有直接關連，故上述扣案物品，均不予
    宣告沒收。
貳、無罪部分：
一、公訴意旨另以：被告李俊達意圖為自己不法之所有，基於竊
    盜之犯意，於109年9月1日下午1時16分許，在臺中市○○區○○
    路0號中部科學園區管理局後方「停九停車場」機車停車區
    ，見告訴人王識超所有之車牌號碼000-000號普通重型機車
    停放在該處，且鑰匙插在機車鑰匙孔，以該鑰匙開啟該機車
    坐墊，徒手竊取告訴人王識超所有、置放在該機車坐墊下方
    置物箱內之iPhone 6手機1支(IMEI：000000000000000號、
    價值4000元），得手後，將手機攜離。因認被告涉犯刑法第
    320條第1項之竊盜罪嫌等語。
二、按犯罪事實應依證據認定之，無證據不得認定犯罪事實；不
    能證明被告犯罪者，應諭知無罪之判決，刑事訴訟法第154
    條第2項、第301條第1項分別定有明文。又犯罪事實之認定
    ，應憑證據，如未能發現相當證據或證據不足以證明被告犯
    罪時，自不能以推測或擬制之方法，以為裁判之基礎（最高
    法院110年度台上字第3489號判決意旨參照）。而認定犯罪
    事實所憑之證據，雖不以直接證據為限，間接證據亦包括在
    內；然而無論直接或間接證據，其為訴訟上之證明，須於通
    常一般之人均不致有所懷疑，而得確信其為真實之程度者，
    始得據為有罪之認定（最高法院110年度台上字第2664號判
    決意旨參照）。另檢察官就被告犯罪事實，應負舉證責任，
    刑事訴訟法第161條第1項定有明文。倘其所舉證據，不足說
    服審判法院，獲致被告犯罪之確信心證，被告應受同法第15
    4條第1項無罪推定規定之保障，應諭知無罪之判決或不另為
    無罪之諭知(最高法院110年度台上字第5020號判決意旨參照
    )。
三、公訴意旨認被告涉犯上開竊盜犯行，無非係以證人即告訴人
    王識超於警詢之指證、證人呂楨妤於警詢之證述、員警職務
    報告、蒐證照片、監視器攝錄翻拍照片等為其主要論據。訊
    據被告堅決否認有上開竊盜犯行，辯稱：我沒有偷等語。經
    查：
㈠、告訴人王識超於109年9月1日上午8時27分許，將所騎乘之車
    牌號碼000-000號普通重型機車停放在「停九停車場」機車
    停車區，於同日晚上10時許，發現放置於該機車置物箱內之
    iPhone6 手機1支遭竊等情，業據證人即告訴人王識超於警
    詢時指述明確（見偵卷第65至68頁），然因告訴人王識超未
    在場目擊竊嫌行竊過程，其對於iPhone6 手機1支係遭何人
    竊取一節並不知悉，故告訴人王識超上揭證述內容，僅能證
    明其放置於該機車置物箱內之iPhone6 手機1支於上開期間
    遭竊之事實，尚無法以告訴人王識超上開證詞，遽認本案竊
    行係被告所為。
㈡、觀諸「停九停車場」之監視錄影及翻拍照片，雖有見到被告
    於案發時在該停車場出沒，有如前述，然並未直接拍攝到被
    告行竊之經過，此有監視錄影翻拍照片附卷可佐（見偵卷第
    97至101頁），故難僅憑該監視器錄影畫面及翻拍照片，即
    認被告係犯下本案竊案之人。
㈢、參以告訴人王識超於109年9月1日上午8時27分許，將所騎乘
    之車牌號碼000-000號普通重型機車停放在「停九停車場」
    機車停車區，於同日晚上10時許，才發現放置於該機車置物
    箱內之iPhone6 手機1支遭竊，時間相隔近14小時之久，而
    「停九停車場」乃開放之場所，任何人均可自由經過，且依
    照監視錄影及翻拍照片，可知公訴意旨所指竊案發生時亦有
    其他不詳之人在該停車場經過或停留，有監視錄影翻拍照片
    存卷可考（見偵卷第97頁下方照片），況本件竊案並非罕見
    之行竊手法，自無法排除可能係被告以外之人所為。
㈣、按被告未經審判證明有罪確定前，推定其為無罪，刑事訴訟
    法第154條第1項定有明文，此即所謂之「無罪推定原則」。
    其主要內涵，無非要求負責國家刑罰權追訴之檢察官，擔負
    證明被告犯罪之責任，倘其所提出之證據，不足為被告有罪
    之積極證明，或其指出證明之方法，無法說服法院形成被告
    有罪之心證，縱使被告之辯解疑點重重，法院仍應予被告無
    罪之諭知（最高法院102年度台上字第3128號判決意旨參照
    ）。被告於警詢時固辯稱其於案發時未曾前往「停九停車場
    」云云（見偵卷第51頁），但據現場監視錄影及翻拍照片顯
    示，被告確實有於109年9月1日下午1時3分至17分許出現在
    「停九停車場」內，有監視錄影翻拍照片附卷可佐（見偵卷
    第97至103頁），且被告於本院審理時亦改稱：我於109年9
    月1日下午，有前往中部科學園區管理局後方的停車場，我
    大概待到當日1時10分許離開等語（見本院卷第105頁），可
    見被告於警詢時辯稱其於案發前後未至案發現場云云，與客
    觀事實相悖，然本案依檢察官提出之證據資料，既不足以認
    定被告犯罪，即令被告所辯亦屬有疑，惟依上開說明，於檢
    察官未能舉證證明被告犯罪之下，依法仍應為被告無罪之諭
    知。
四、綜上所述，公訴意旨所提出上述證據，其證明仍未達於超越
    合理懷疑之程度。本案依現存證據資料，經綜合評價調查證
    據之結果，既不能使本院形成被告有涉本案竊盜犯行之確切
    心證，揆諸前揭說明，其被訴前揭犯行應屬不能證明，依法
    應諭知其無罪之判決。
據上論斷，應依刑事訴訟法第299條第1項前段、第301條第1項，
刑法第320條第1項、第346 條第1 項、第3 項、第47條第1 項、
第25條第2 項、第51條第5款、第38條之1第1項前段、第3項，刑
法施行法第1條之1，判決如主文。
本案經檢察官楊仕正提起公訴，檢察官羅秀蓮到庭執行職務。 
　　
中    華    民    國   110    年     11   月     3    日
                  刑事第三庭  審判長法  官  劉麗瑛
                                    法  官  蔡宗儒
                                    法  官  簡志宇
以上正本證明與原本無異。
如不服本判決應於收受送達後20日內向本院提出上訴書狀，並應
敘述具體理由；其未敘述上訴之理由者，應於上訴期間屆滿後日
內向本院補提理由書（均須按他造當事人之人數附繕本）「切勿
逕送上級法院」。
告訴人或被害人如不服判決，應備理由具狀向檢察官請求上訴，
上訴期間之計算，以檢察官收受判決正本之日起算。
                                    書記官  林勝彥
中　　華　　民　　國　　110 　年　　11　　月　　3 　　日
附錄本案論罪科刑法條全文：
◎中華民國刑法第320條
意圖為自己或第三人不法之所有，而竊取他人之動產者，為竊盜
罪，處 5 年以下有期徒刑、拘役或 50 萬元以下罰金。
意圖為自己或第三人不法之利益，而竊佔他人之不動產者，依前
項之規定處斷。
前二項之未遂犯罰之。 
◎中華民國刑法第346條
意圖為自己或第三人不法之所有，以恐嚇使人將本人或第三人之
物交付者，處6 月以上5 年以下有期徒刑，得併科1 千元以下罰
金。
以前項方法得財產上不法之利益，或使第三人得之者，亦同。
前二項之未遂犯罰之。

附表：
編號 物品名稱 數量 一 紅黑背包 1個 二 白橘直條上衣 1件 三 灰藍橫條上衣 1件